Minutes et répertoires du notaire Antoine HUART, janvier 1661 - décembre 1680 (étude VIII)
Archives nationales
Minutes et répertoires du notaire Antoine HUART, janvier 1661 - décembre 1680 (étude VIII)
MC/ET/VIII/693 - MC/ET/VIII/775, MC/RE/VIII/3
Etude VIII; Huart, Antoine
Archives nationales de France
Minutes et répertoires: la loi 2008-696 du 15 juillet 2008 relative aux archives a fixé à 75 ans à compter de la date de l'acte, ou à 25 ans à compter de la date du décès de l'intéressé si ce délai est plus bref, le délai de communication des minutes et répertoires des notaires; ce délai est porté à 100 ans à compter de la date de l'acte si le document se rapporte à un mineur (code du Patrimoine, articles L213-2, 4e d et 5e).
Autres documents de l'étude (dossiers de clients, comptabilité...): s'agissant d'archives privées, ces documents sont communicables selon les modalités fixées par le déposant ou le donateur.
Certains documents ne sont pas accessibles en raison de leur mauvais état de conservation.
Versement
Accès aux autres instruments de recherche du notaire Antoine HUART
Minutes et répertoires du notaire Antoine HUART, 1631 - 25 avril 1681 (étude VIII)
- Minutes de Antoine HUART, janvier 1661 - 1680; MC/ET/VIII/693 - MC/ET/VIII/775
  - Minutes. 1661, janvier - mars, janvier - mars 1661; MC/ET/VIII/693
    Informations concernant le classement:
    Le niveau inférieur de description, quand il existe, correspond aux minutes d'actes. Toutes les minutes ne sont pas forcément décrites une à une. Les descriptions de ces minutes sont plus ou moins détaillées.
  - Minutes. 1661, avril - juin, avril - juin 1661; MC/ET/VIII/694
  - Minutes. 1661, juillet - septembre, juillet - septembre 1661; MC/ET/VIII/695
  - Minutes. 1661, octobre - décembre, octobre - décembre 1661; MC/ET/VIII/696
  - Minutes. 1662, janvier - mars, janvier - mars 1662; MC/ET/VIII/697
  - Minutes. 1662, avril - mai, avril - mai 1662; MC/ET/VIII/698
  - Minutes. 1662, juin - août, juin - août 1662; MC/ET/VIII/699
    - Testament, BRANDON, Jean. testament olographe, 30 juin 1662; MC/ET/VIII/699
      Origine de l'information:
      Protestants de Paris au XVIIe siècle (env. 3350 actes), par Marion Duprey, Arnaud Dubois, Céline Houzard, Christine Voix, sous la dir. de Michelle Magdeleine, 1992-1995 (base de données migrée: voir contexte dans le Plan d’orientation général - Notaires de Paris, guides thématiques du Minutier).
      Date de création de la notice: 2002
      testament; Brandon, Jean
    - Testament, DESCHAMPS, Judith, épouse de J. de Saint-Paul, chirurgien à Saint-Germain, paroisse Saint-Sulpice, Faubourg Saint-Germain, rue Sainte-Marguerite., 10 mars 1663; MC/ET/VIII/699
      testament; Saint-Germain (faubourg); Sainte-Marguerite (rue); Deschamps, Judith; Saint-Paul, J. de; chirurgien
  - Minutes. 1662, septembre - décembre, septembre - décembre 1662; MC/ET/VIII/700
  - Minutes. 1663, janvier - mars, janvier - mars 1663; MC/ET/VIII/701
  - Minutes. 1663, avril - juin, avril - juin 1663; MC/ET/VIII/702
  - Minutes. 1663, juillet - septembre, juillet - septembre 1663; MC/ET/VIII/703
  - Minutes. 1663, octobre - décembre, octobre - décembre 1663; MC/ET/VIII/704
  - Minutes. 1664, janvier - mars, janvier - mars 1664; MC/ET/VIII/705
  - Minutes. 1664, avril - juin, avril - juin 1664; MC/ET/VIII/706
  - Minutes. 1664, juillet - septembre, juillet - septembre 1664; MC/ET/VIII/707
  - Minutes. 1664, octobre - décembre, octobre - décembre 1664; MC/ET/VIII/708
  - Minutes. 1665, janvier - avril, janvier - avril 1665; MC/ET/VIII/709
    - Quittance par Jean Chapelain à Benjamin Bouchardeau, greffier criminel en chef de la Cour de Parlement, demeurant rue de Bièvre, d'une somme de 555 livres et mainlevée donnée par le dit Chapelain sur une maison sise rue du Four, appelée La Haquebutte, acquise par le dit Bouchardeau de son frère Jacques Bouchardeau., 27 mars 1665; MC/ET/VIII/709
      Documents du Minutier central concernant l'histoire littéraire (1650-1700) [2295 actes], par Madeleine Jurgens et Marie-Antoinette Fleury, Paris, Presses universitaires de France, 1960, p. 71 (instrument de recherche imprimé dématérialisé dont la version intégrale est accessible en ligne par la rubrique 'Autres instruments de recherche', voir contexte dans le Plan d’orientation général - Notaires de Paris, guides thématiques du Minutier).
      Date de révision: 2009-2011
      Date de création de la notice: 2009
      Documents du Minutier central concernant l'histoire littéraire (1650-1700), par Madeleine Jurgens et Marie-Antoinette Fleury. Presses universitaires de France, 1960, XXIII-511 p.
      quittance; Bièvre (rue de); Four (rue du); Chapelain, Jean; Bouchardeau, Benjamin; Bouchardeau, Jacques
    - Transport par Benjamin Bouchardeau à Jean Chapelain d'une rente de 263 livres 17 sols 9 deniers, au principal de 4 750 livres, acquise par lui sur Jacques Bouchardeau, son frère, pour demeurer quitte envers le dit Chapelain d'une rente constituée par lui et son frère, le 10 mars 1657., 1er avril 1665; MC/ET/VIII/709
      cession; Chapelain, Jean; Bouchardeau, Benjamin; Bouchardeau, Jacques
  - Minutes. 1665, mai - juillet, mai - juillet 1665; MC/ET/VIII/710
    - Testament, GENDRE, Marie, veuve de G. Masienni, vivant, maître charron, sur le fossé entre les portes St-Germain et St-Michel., 12 mai 1665; MC/ET/VIII/710
      testament; Saint-Germain (porte); Saint-Michel (porte); Gendre, Marie; Massienne, G.; charron
  - Minutes. 1665, août - octobre, août - octobre 1665; MC/ET/VIII/711
    - Bail, pour 9 ans, par Antoine Furetière à François Fortet, marchand de Sancerre, logé place Maubert, à la Nef d'argent, des revenus de l'abbaye de Chalivoy, moyennant différentes redevances énumérées en un bail précédent passé à Bourges, le 25 août 1656., 19 octobre 1665; MC/ET/VIII/711
      Documents du Minutier central concernant l'histoire littéraire (1650-1700) [2295 actes], par Madeleine Jurgens et Marie-Antoinette Fleury, Paris, Presses universitaires de France, 1960, p. 185 (instrument de recherche imprimé dématérialisé dont la version intégrale est accessible en ligne par la rubrique 'Autres instruments de recherche', voir contexte dans le Plan d’orientation général - Notaires de Paris, guides thématiques du Minutier).
      bail; Sancerre (Cher); Maubert (place); Nef d'Argent (enseigne de la); Herry (Cher); Bourges (Cher); Furetière, Antoine (1619-1688); Fortet, François; commerçant
  - Minutes. 1665, novembre - décembre, novembre - décembre 1665; MC/ET/VIII/712
  - Minutes. 1666, janvier - mars, janvier - mars 1666; MC/ET/VIII/713
  - Minutes. 1666, avril - juin, avril - juin 1666; MC/ET/VIII/714
  - Minutes. 1666, juillet - septembre, juillet - septembre 1666; MC/ET/VIII/715
  - Minutes. 1666, octobre - décembre, octobre - décembre 1666; MC/ET/VIII/716
  - Minutes. 1667, janvier - mars, janvier - mars 1667; MC/ET/VIII/717
  - Minutes. 1667, avril - juin, avril - juin 1667; MC/ET/VIII/718
  - Minutes. 1667, juillet - septembre, juillet - septembre 1667; MC/ET/VIII/719
  - Minutes. 1667, octobre - décembre, octobre - décembre 1667; MC/ET/VIII/720
  - Minutes. 1668, janvier - mars, janvier - mars 1668; MC/ET/VIII/721
  - Minutes. 1668, avril - juin, avril - juin 1668; MC/ET/VIII/722
  - Minutes. 1668, juillet - septembre, juillet - septembre 1668; MC/ET/VIII/723
  - Minutes. 1668, octobre - décembre, octobre - décembre 1668; MC/ET/VIII/724
  - Minutes. 1669, janvier - avril, janvier - avril 1669; MC/ET/VIII/725
  - Minutes. 1669, mai - août, mai - août 1669; MC/ET/VIII/726
  - Minutes. 1669, septembre - décembre, septembre - décembre 1669; MC/ET/VIII/727
  - Minutes. 1670, janvier - mars, janvier - mars 1670; MC/ET/VIII/728
  - Minutes. 1670, avril - juin, avril - juin 1670; MC/ET/VIII/729
  - Minutes. 1670, juillet - septembre, juillet - septembre 1670; MC/ET/VIII/730
  - Minutes. 1670, octobre - décembre, octobre - décembre 1670; MC/ET/VIII/731
  - Minutes. 1670 - 1680, MC/ET/VIII/765
    Informations complémentaires:
    Minutes imparfaites, 4 inventaires et 1 acte.
  - Brevets. 1661 - 1662, MC/ET/VIII/771
    brevet notarié
  - Brevets. 1663 - 1664, MC/ET/VIII/772
  - Brevets. 1665 - 1666, MC/ET/VIII/773
  - Brevets. 1667, MC/ET/VIII/774
  - Brevets. 1668, MC/ET/VIII/775
- Répertoire(s) de Antoine HUART, 1661 - 1670; MC/RE/VIII/3
  - Répertoire. 1661 - 1670, MC/RE/VIII/3
    Informations concernant le classement et la cotation:
    Le niveau inférieur de description, quand il existe, correspond aux mentions d'actes contenues dans le répertoire. Parmi celles-ci, certaines peuvent y être décrites, de manière plus ou moins détaillée. Pour consulter l'acte proprement dit, il convient de rechercher la cote au niveau des articles (registre ou liasse) des minutes du notaire (cote de type 'MC/ET').